【裁判字號】    99,易,341
【裁判日期】    991124
【裁判案由】    竊盜
【裁判全文】
臺灣臺東地方法院刑事判決               99年度易字第341號
公  訴  人  臺灣臺東地方法院檢察署檢察官
被      告  曾國興
上列被告因竊盜案件，經檢察官聲請以簡易判決處刑(99年度偵
字第1482號)，本院前認為不宜以簡易判決處刑，簽請改依通常
程序(99年度東簡字第398號)，嗣被告於準備程序中就被訴事實
為有罪之陳述，經本院裁定進行簡式審判程序，並判決如下：
    主  文
曾國興犯竊盜罪，累犯，處有期徒刑月，如易科罰金，以新臺
幣壹仟元折算壹日。
    事  實
一、曾國興於民國98年間因違背安全駕駛案件，經本院以98年度
    東交簡字第370號判決判處有期徒刑4月確定，於99年4月22
    日執行完畢。詎曾國興猶不思悔改，竟意圖為自己不法所有
    ，基於竊盜之犯意，於99年6月27日上午8時30分許，在臺東
    縣成功鎮○○街7之1號臺東縣成功鎮公所清潔隊停車場內之
    舊軍營房舍，以徒手方式竊取由上揭停車場管理員即宋德琴
    保管之臺東縣成功鎮所有之金屬製旗桿座2座，於攜出上揭
    房舍後為宋德琴發現，即將上開旗桿座2座棄置於上揭停車
    場內之垃圾車前，並逃離現場。
二、案經臺東縣警察局成功分局報告臺灣臺東地方法院檢察署檢
    察官偵查後聲請以簡易判決處刑，本院前認為不宜以簡易判
    決處刑，簽請改依通常程序審理，嗣曾國興於準備程序中就
    被訴事實為有罪之陳述，經本院裁定進行簡式審判程序。
    理  由
一、本件被告曾國興所犯係死刑、無期徒刑或最輕本刑為3年以
    上有期徒刑或高等法院管轄第一審案件以外之罪，其於準備
    程序進行中，先就被訴事實為有罪之陳述，經本院告知簡式
    審判程序之旨，並聽取檢察官及被告之意見後，經合議庭裁
    定由受命法官獨任進行簡式審判程序，是依刑事訴訟法第27
    3條之2規定，本件之證據調查，不受同法第159條第1項、第
    161條之2、第161條之3、第163條之1及第164條至第170條規
    定之限制，合先敘明。
二、上揭犯罪事實，業據被告於警詢、偵查中、本院行準備程序
    及審理時迭承不諱，核與證人宋德琴於警詢時及審判中證述
    被告係自上揭停車場內之舊軍營房舍裡，拿出金屬製旗桿座
    2座，並於攜出上揭房舍後為其發現，被告即將2座金屬製旗
    桿座棄置在同一停車場內之垃圾車前等語相符。此外，並有
    刑案現場測繪圖乙份、指證照片4張及刑案現場照片8張附卷
    可參，足認被告自白與事實相符，可以採信。綜上，本案事
    證明確，被告犯行堪予認定，應依法論科。
三、按「竊盜罪既遂與未遂之區別，應以所竊之物已否移入自己
    權力支配之下為標準。若已將他人財物移歸自己所持，即應
    成立竊盜既遂罪。至其後將已竊得之物遺棄逃逸，仍無妨於
    該罪之成立」，最高法院17年上字第509號判例可資參照。
    又關於所竊財物是否已移入行為人自己權力支配之下，應參
    酌物之體積或重量等因素以為判斷，如若可認為已移入行為
    人權力支配之下，縱行為人尚處於被害人所管理或所能支配
    之空間，亦不影響竊盜罪既遂之成立。查本件被告所竊之金
    屬製旗桿座，為被告徒手拿取即得搬移，被告並將該物自舊
    軍營房舍裡攜出至房舍外，業如前述，應認該物已移入被告
    之權力支配下，縱尚未攜出於由被害人宋德琴所管理之上揭
    停車場內，亦無礙於竊盜既遂罪之成立。核被告所為，係犯
    刑法第320條第1項之竊盜既遂罪。公訴意旨雖認被告就此部
    分係犯竊盜未遂罪，容有未洽，惟按刑事訴訟法第300條所
    謂變更法條，係指罪名之變更，若罪名相同，僅行為態樣有
    既遂及未遂之分者，即毋庸引用刑事訴訟法第300條變更檢
    察官起訴之法條（最高法院98年度臺上字第3274號及87年度
    臺上字第3234號判決可資參照），是本件僅為犯罪既未遂認
    定之不同，尚不生變更起訴法條之問題，附此敘明。又被告
    有如事實欄所載前案科刑及執行之情形，此有臺灣高等法院
    被告前案紀錄表乙份在卷可考，其於有期徒刑執行完畢後，
    5年以內故意再犯本案有期徒刑以上之罪，為累犯，應依刑
    法第47條第1項之規定加重其刑。爰審酌被告不思勤奮工作
    ，欲以竊盜方式不勞而獲，缺乏尊重他人財產權之意識，原
    不宜輕縱，惟念其所竊物品價值非重，且經被害人取回，對
    被害人造成之損失有限，被告犯後坦承犯行，態度尚稱良好
    ，並考量犯罪動機、目的、手段、智識程度及生活狀況等一
    切情狀，量處如主文所示之刑，並諭知易科罰金之標準，以
    示懲儆。
據上論斷，應依刑事訴訟法第273條之1第1項、第299條第1項前
段，刑法第320條第1項、第47條第1項、第41條第1項前段，刑法
施行法第1條之1第1項、第2項前段，判決如主文。
本案經檢察官黃建銘到庭執行職務。
中    華    民    國    99    年    11    月    24    日
                  刑事第一庭  法  官  楊峻宇
以上正本證明與原本無異。
如不服本判決應於收受送達後10日內向本院提出上訴書狀，並應
敘述具體理由；其未敘述上訴理由者，應於上訴期間屆滿後20日
內向本院補提理由書（均須按他造當事人之人數附繕本）。「切
勿逕送上級法院」。告訴人或被害人對於本判決如有不服，請書
具不服之理由狀，請求檢察官上訴者，其上訴期間之計算係以檢
察官收受判決正本之日期為準。
                              書記官  黃健豪
中    華    民    國    99    年    11    月    24    日
附錄論罪科刑法條：
刑法第320條第1項：
意圖為自己或第三人不法之所有，而竊取他人之動產者，為竊盜
罪，處5年以下有期徒刑、拘役或500元以下罰金。

司法院資訊處製作；財團法人民間司法改革基金會備份。
